# Inspeção do Grupo + 1: Entrega 1

## Informações do Grupo:

- **Grupo 9**: [GDF-Saude](https://github.com/Requisitos-de-Software/2025.1-GDF-Saude)
- **Data**: 21/06/2025
- **Local**: Microsoft Teams

## Introdução

A inspeção constitui uma fase essencial no ciclo de desenvolvimento de projetos. Nesta etapa, os artefatos produzidos são minuciosamente analisados para garantir que atendam aos requisitos especificados. Este documento apresenta o planejamento da inspeção dos artefatos desenvolvidos pelo Grupo 9 durante a Etapa 1.

## Objetivos

Este documento tem como finalidade verificar se os artefatos produzidos na Etapa 1 pelo Grupo 9 contêm todos os elementos necessários e seguem o padrão exigido.

## Participantes

- Ana Victória Guedes da Costa
- Artur Mendonça Arruda
- Gabriel Lopes de Amorim
- Joao Marcos Moraes De Andrade
- Karoline Luz da Conceição
- Lucas Mendonça Arruda
- Luiza da Silva Pugas

## Lista de Inspeção - Para os Itens Gerais

<p align="center"> Tabela 1 - Lista de Inspeção para os Itens Gerais </p>

| ID  | Item de Verificação | Autor | Revisores | Evidência | Conforme / Não Conforme / Incompleto |
|-----|---------------------|--------|-----------|-----------|----------|
| 1 | Uma página apresentando os integrantes da equipe (com foto) com nome e sem matrícula? | [Ana Victória](https://github.com/navicg) | [Ana Victória](https://github.com/navicg) [Artur Mendonça](https://github.com/ArtyMend07) [Gabriel Lopes](https://github.com/BrzGab) [João Marcos](https://github.com/JJOAOMARCOSS) [Lucas Mendonça](https://github.com/lucasarruda9) [Luiza da Silva Pugas](https://github.com/Luizaxx) | <div><img src="https://raw.githubusercontent.com/Requisitos-de-Software/2025.1-e-GDF/refs/heads/docs/entrega-1/docs/assets/lista-1/insp%2B1.png" width="100px"><br></div> | <input type="checkbox" checked> Conforme |
| 2 | O cronograma do planejamento apresenta todas as atividades de todas as etapas para cada integrante com as datas de início e fim das entrega dos artefatos e com o período da revisão deles? | [Artur Mendonça](https://github.com/ArtyMend07) | [Ana Victória](https://github.com/navicg) [Artur Mendonça](https://github.com/ArtyMend07) [Gabriel Lopes](https://github.com/BrzGab) [João Marcos](https://github.com/JJOAOMARCOSS) [Lucas Mendonça](https://github.com/lucasarruda9) [Luiza da Silva Pugas](https://github.com/Luizaxx)| <div><img src="https://raw.githubusercontent.com/Requisitos-de-Software/2025.1-e-GDF/refs/heads/docs/entrega-1/docs/assets/lista-1/insp%2B2.png" width="100px"><br></div> | <input type="checkbox" checked> Conforme |
| 3 | O cronograma do planejamento apresenta um período de gravação da apresentação de cada etapa? | [Gabriel Lopes](https://github.com/BrzGab) | [Ana Victória](https://github.com/navicg) [Artur Mendonça](https://github.com/ArtyMend07) [Gabriel Lopes](https://github.com/BrzGab) [João Marcos](https://github.com/JJOAOMARCOSS) [Lucas Mendonça](https://github.com/lucasarruda9) [Luiza da Silva Pugas](https://github.com/Luizaxx) | <div><img src="https://raw.githubusercontent.com/Requisitos-de-Software/2025.1-e-GDF/refs/heads/docs/entrega-1/docs/assets/lista-1/insp%2B2.png" width="100px"><br></div> | <input type="checkbox" checked> Conforme |
| 4 | O cronograma prevê um período de revisão/ajustes nos artefatos devidos às considerações dos monitores/professor? | [João Marcos](https://github.com/JJOAOMARCOSS) | [Ana Victória](https://github.com/navicg) [Artur Mendonça](https://github.com/ArtyMend07) [Gabriel Lopes](https://github.com/BrzGab) [João Marcos](https://github.com/JJOAOMARCOSS) [Lucas Mendonça](https://github.com/lucasarruda9) [Luiza da Silva Pugas](https://github.com/Luizaxx) | <div><img src="https://raw.githubusercontent.com/Requisitos-de-Software/2025.1-e-GDF/refs/heads/docs/entrega-1/docs/assets/lista-1/insp%2B2.png" width="100px"><br></div> | <input type="checkbox" checked> Conforme |
| 5 | O cronograma prevê cada uma das técnicas de elicitação de requisitos que serão usadas no projeto? | [Lucas Mendonça](https://github.com/lucasarruda9) | [Ana Victória](https://github.com/navicg) [Artur Mendonça](https://github.com/ArtyMend07) [Gabriel Lopes](https://github.com/BrzGab) [João Marcos](https://github.com/JJOAOMARCOSS) [Lucas Mendonça](https://github.com/lucasarruda9) [Luiza da Silva Pugas](https://github.com/Luizaxx)| <div><img src="https://raw.githubusercontent.com/Requisitos-de-Software/2025.1-e-GDF/refs/heads/docs/entrega-1/docs/assets/lista-1/insp%2B2.png" width="100px"><br></div> | <input type="checkbox" checked> Conforme |
| 6 | O cronograma prevê cada uma das técnicas de priorização de requisitos que serão usadas no projeto? | [Luiza da Silva Pugas](https://github.com/Luizaxx) | [Ana Victória](https://github.com/navicg) [Artur Mendonça](https://github.com/ArtyMend07) [Gabriel Lopes](https://github.com/BrzGab) [João Marcos](https://github.com/JJOAOMARCOSS) [Lucas Mendonça](https://github.com/lucasarruda9) [Luiza da Silva Pugas](https://github.com/Luizaxx)| <div><img src="https://raw.githubusercontent.com/Requisitos-de-Software/2025.1-e-GDF/refs/heads/docs/entrega-1/docs/assets/lista-1/insp%2B2.png" width="100px"><br></div> | <input type="checkbox" checked> Conforme |
| 7 | A motivação e os critérios para a escolha do App? | [Karoline Luz](https://github.com/KarolineLuz) | [Ana Victória](https://github.com/navicg) [Artur Mendonça](https://github.com/ArtyMend07) [Gabriel Lopes](https://github.com/BrzGab) [João Marcos](https://github.com/JJOAOMARCOSS) [Lucas Mendonça](https://github.com/lucasarruda9) [Luiza da Silva Pugas](https://github.com/Luizaxx)| <div><img src="https://raw.githubusercontent.com/Requisitos-de-Software/2025.1-e-GDF/refs/heads/docs/entrega-1/docs/assets/lista-1/insp%2B7.png" width="100px"><br></div> | <input type="checkbox" checked> Conforme |
| 8 | A participação do cliente e/ou persona no processo de priorização? | [João Marcos](https://github.com/JJOAOMARCOSS) | [Ana Victória](https://github.com/navicg) [Artur Mendonça](https://github.com/ArtyMend07) [Gabriel Lopes](https://github.com/BrzGab) [João Marcos](https://github.com/JJOAOMARCOSS) [Lucas Mendonça](https://github.com/lucasarruda9) [Luiza da Silva Pugas](https://github.com/Luizaxx) | <div><img src="https://raw.githubusercontent.com/Requisitos-de-Software/2025.1-e-GDF/refs/heads/docs/entrega-1/docs/assets/lista-1/ins%2B8.png" width="100px"><br></div> | <input type="checkbox" checked> Conforme |
| 9 | Possui opção de contraste de cores? | [Luiza da Silva Pugas](https://github.com/Luizaxx) | [Ana Victória](https://github.com/navicg) [Artur Mendonça](https://github.com/ArtyMend07) [Gabriel Lopes](https://github.com/BrzGab) [João Marcos](https://github.com/JJOAOMARCOSS) [Lucas Mendonça](https://github.com/lucasarruda9) [Luiza da Silva Pugas](https://github.com/Luizaxx) | <div><img src="https://raw.githubusercontent.com/Requisitos-de-Software/2025.1-e-GDF/refs/heads/docs/entrega-1/docs/assets/lista-1/insp%2B9.png" width="100px"><br></div> | <input type="checkbox" checked> Conforme |
| 10 | Cada integrante da equipe elaborou pelo menos um item do conteúdo da disciplina com referência bibliográfica da fonte e foto do texto referência? | [Luiza da Silva Pugas](https://github.com/Luizaxx) |[Ana Victória](https://github.com/navicg) [Artur Mendonça](https://github.com/ArtyMend07) [Gabriel Lopes](https://github.com/BrzGab) [João Marcos](https://github.com/JJOAOMARCOSS) [Lucas Mendonça](https://github.com/lucasarruda9) [Luiza da Silva Pugas](https://github.com/Luizaxx) | <div><img src="https://raw.githubusercontent.com/Requisitos-de-Software/2025.1-e-GDF/refs/heads/docs/entrega-1/docs/assets/lista-1/ins%2B10.png" width="100px"><br></div> | <input type="checkbox" checked> Conforme |

<font size="3"><p style="text-align: center">Elaborado por: [Ana Victória](https://github.com/navicg), [Artur Mendonça](https://github.com/ArtyMend07), [Gabriel Lopes](https://github.com/BrzGab), [João Marcos](https://github.com/JJOAOMARCOSS), [Lucas Mendonça](https://github.com/lucasarruda9), [Luiza da Silva Pugas](https://github.com/Luizaxx) e [Karoline Luz](https://github.com/KarolineLuz).</p></font>

---

## Gráfico de Acompanhamento lista de Inspeção - Tabela 1

<div 
  style="width: 200px; height: 200px; margin: 0 auto; border-radius: 50%; background: conic-gradient(
    #4caf50 100%,    /* Conforme */
    #f44336 0%,      /* Não Conforme */
    #ff9800 0%,      /* Incompleto */
    #9e9e9e 0%       /* Não se Aplica */
  );" 
  title="✅ 10 itens Conformes"
></div>

<div style="display: flex; justify-content: center; gap: 20px; margin-top: 20px; font-family: sans-serif;">
  <div style="display: flex; align-items: center; gap: 5px;">
    <div style="width: 15px; height: 15px; background: #4caf50; border-radius: 3px;"></div>
    <span>Conforme (10)</span>
  </div>
  <div style="display: flex; align-items: center; gap: 5px;">
    <div style="width: 15px; height: 15px; background: #f44336; border-radius: 3px;"></div>
    <span>Não Conforme (0)</span>
  </div>
  <div style="display: flex; align-items: center; gap: 5px;">
    <div style="width: 15px; height: 15px; background: #ff9800; border-radius: 3px;"></div>
    <span>Incompleto (0)</span>
  </div>
</div>

<font size="3"><p style="text-align: center"> Fonte: Elaborado pelos autores ([João Marcos](https://github.com/JJOAOMARCOSS) e [Luiza da Silva Pugas](https://github.com/Luizaxx), 2025)</p></font>

---

## Lista de Inspeção de Itens Técnicos e Documentais 

<p align="center">Tabela 2 – Lista de Inspeção de Itens Técnicos e Documentais </p>

| ID  | Item de Inspeção | Autor | Revisores | Evidência | Conforme/Não Conforme/Incompleto |
| --- | ---------------- | ----- | --------- | --------- | -------------------------------- |
| 1 | O histórico de versão está padronizado no repositório? - Uso de convenções consistentes para registrar alterações no repositório do projeto. | [André Barros de Sales](https://sigaa.unb.br/sigaa/public/docente/portal.jsf?siape=1314342) | [Ana Victória](https://github.com/navicg), [Artur Mendonça](https://github.com/ArtyMend07), [Gabriel Lopes](https://github.com/BrzGab), [João Marcos](https://github.com/JJOAOMARCOSS), [Lucas Mendonça](https://github.com/lucasarruda9), [Luiza da Silva Pugas](https://github.com/Luizaxx), [Karoline Luz](https://github.com/KarolineLuz) | <div><img src="https://raw.githubusercontent.com/Requisitos-de-Software/2025.1-e-GDF/refs/heads/docs/inspecao_grupo9/docs/assets/inspecao4_grupo%2B1/item1_tecnico.png"><br>       | <input type="checkbox" checked>Conforme | 
| 2 | Referências e bibliografia estão incluídas nos artefatos? - Citação correta de fontes utilizadas para fundamentar o projeto e seus artefatos. | [André Barros de Sales](https://sigaa.unb.br/sigaa/public/docente/portal.jsf?siape=1314342) | [Ana Victória](https://github.com/navicg), [Artur Mendonça](https://github.com/ArtyMend07), [Gabriel Lopes](https://github.com/BrzGab), [João Marcos](https://github.com/JJOAOMARCOSS), [Lucas Mendonça](https://github.com/lucasarruda9), [Luiza da Silva Pugas](https://github.com/Luizaxx), [Karoline Luz](https://github.com/KarolineLuz) | <div><img src="https://raw.githubusercontent.com/Requisitos-de-Software/2025.1-e-GDF/refs/heads/docs/inspecao_grupo9/docs/assets/inspecao4_grupo%2B1/item2_tecnico.png"><br>       | <input type="checkbox" checked>Conforme | 
| 3 | Tabelas e imagens possuem legenda e fonte, e são citadas no texto? - Elementos visuais devidamente legendados, com fontes citadas e contextualizadas no texto. | [André Barros de Sales](https://sigaa.unb.br/sigaa/public/docente/portal.jsf?siape=1314342) | [Ana Victória](https://github.com/navicg), [Artur Mendonça](https://github.com/ArtyMend07), [Gabriel Lopes](https://github.com/BrzGab), [João Marcos](https://github.com/JJOAOMARCOSS), [Lucas Mendonça](https://github.com/lucasarruda9), [Luiza da Silva Pugas](https://github.com/Luizaxx), [Karoline Luz](https://github.com/KarolineLuz) | <div><img src="https://raw.githubusercontent.com/Requisitos-de-Software/2025.1-e-GDF/refs/heads/docs/inspecao_grupo9/docs/assets/inspecao4_grupo%2B1/item3_tecnico.png"><br>       | <input type="checkbox" checked>Conforme | 
| 4 | Existe introdução explicando os artefatos desenvolvidos? - Texto introdutório explicando a função e o conteúdo dos artefatos apresentados. | [André Barros de Sales](https://sigaa.unb.br/sigaa/public/docente/portal.jsf?siape=1314342) | [Ana Victória](https://github.com/navicg), [Artur Mendonça](https://github.com/ArtyMend07), [Gabriel Lopes](https://github.com/BrzGab), [João Marcos](https://github.com/JJOAOMARCOSS), [Lucas Mendonça](https://github.com/lucasarruda9), [Luiza da Silva Pugas](https://github.com/Luizaxx), [Karoline Luz](https://github.com/KarolineLuz) |  <div><img src="https://raw.githubusercontent.com/Requisitos-de-Software/2025.1-e-GDF/refs/heads/docs/inspecao_grupo9/docs/assets/inspecao4_grupo%2B1/item4_tecnico.png"><br>       | <input type="checkbox" checked>Conforme | 
| 5 | O cronograma executado possui responsáveis e datas? - Planejamento real com datas e responsáveis, refletindo o que foi efetivamente feito. | [André Barros de Sales](https://sigaa.unb.br/sigaa/public/docente/portal.jsf?siape=1314342) | [Ana Victória](https://github.com/navicg), [Artur Mendonça](https://github.com/ArtyMend07), [Gabriel Lopes](https://github.com/BrzGab), [João Marcos](https://github.com/JJOAOMARCOSS), [Lucas Mendonça](https://github.com/lucasarruda9), [Luiza da Silva Pugas](https://github.com/Luizaxx), [Karoline Luz](https://github.com/KarolineLuz) |  <div><img src="https://raw.githubusercontent.com/Requisitos-de-Software/2025.1-e-GDF/refs/heads/docs/inspecao_grupo9/docs/assets/inspecao4_grupo%2B1/item5_tecnico.png"><br>       | <input type="checkbox" checked>Conforme | 
| 6 | As atas de reunião contêm data, horário, participantes e objetivos? - Documentos com registro formal das reuniões, contendo data, hora, participantes e objetivos. | [André Barros de Sales](https://sigaa.unb.br/sigaa/public/docente/portal.jsf?siape=1314342) | [Ana Victória](https://github.com/navicg), [Artur Mendonça](https://github.com/ArtyMend07), [Gabriel Lopes](https://github.com/BrzGab), [João Marcos](https://github.com/JJOAOMARCOSS), [Lucas Mendonça](https://github.com/lucasarruda9), [Luiza da Silva Pugas](https://github.com/Luizaxx), [Karoline Luz](https://github.com/KarolineLuz) | <div><img src="https://raw.githubusercontent.com/Requisitos-de-Software/2025.1-e-GDF/refs/heads/docs/inspecao_grupo9/docs/assets/inspecao4_grupo%2B1/item6_tecnico.png"><br>       | <input type="checkbox" checked>Conforme | 
| 7 | As gravações de reuniões foram salvas? - Arquivos de vídeo das reuniões, armazenados para consulta futura. | [André Barros de Sales](https://sigaa.unb.br/sigaa/public/docente/portal.jsf?siape=1314342) | [Ana Victória](https://github.com/navicg), [Artur Mendonça](https://github.com/ArtyMend07), [Gabriel Lopes](https://github.com/BrzGab), [João Marcos](https://github.com/JJOAOMARCOSS), [Lucas Mendonça](https://github.com/lucasarruda9), [Luiza da Silva Pugas](https://github.com/Luizaxx), [Karoline Luz](https://github.com/KarolineLuz) |  <div><img src="https://raw.githubusercontent.com/Requisitos-de-Software/2025.1-e-GDF/refs/heads/docs/inspecao_grupo9/docs/assets/inspecao4_grupo%2B1/item7_tecnico.png"><br>       | <input type="checkbox" checked>Conforme | 
| 8 | As apresentações no YouTube estão configuradas como "não listado"? - Garantia de que os vídeos estão acessíveis apenas para quem tiver o link, respeitando a privacidade. | [André Barros de Sales](https://sigaa.unb.br/sigaa/public/docente/portal.jsf?siape=1314342) | [Ana Victória](https://github.com/navicg), [Artur Mendonça](https://github.com/ArtyMend07), [Gabriel Lopes](https://github.com/BrzGab), [João Marcos](https://github.com/JJOAOMARCOSS), [Lucas Mendonça](https://github.com/lucasarruda9), [Luiza da Silva Pugas](https://github.com/Luizaxx), [Karoline Luz](https://github.com/KarolineLuz) |<div><img src="https://raw.githubusercontent.com/Requisitos-de-Software/2025.1-e-GDF/refs/heads/docs/inspecao_grupo9/docs/assets/inspecao4_grupo%2B1/item8_tecnico.png"><br>       | <input type="checkbox" checked>Conforme |

<font size="3"><p style="text-align: center">Elaborado por: [Ana Victória](https://github.com/navicg), [Artur Mendonça](https://github.com/ArtyMend07), [Gabriel Lopes](https://github.com/BrzGab), [João Marcos](https://github.com/JJOAOMARCOSS), [Lucas Mendonça](https://github.com/lucasarruda9), [Luiza da Silva Pugas](https://github.com/Luizaxx) e [Karoline Luz](https://github.com/KarolineLuz).</p></font>

---

## Itens do conteúdo da Disciplina 

<p align="center">Tabela 3 – Lista de Verificação de Itens do conteúdo da Disciplina</p>

| ID  | Item de Verificação | Autor | Revisores | Evidência | Conforme / Não Conforme / Incompleto |
|-----|---------------------|--------|-----------|-----------|----------|
| 1 | No artefato "Rich Picture", possui uma legenda explicando os símbolos utilizados no diagrama? | [André Barros de Sales](https://sigaa.unb.br/sigaa/public/docente/portal.jsf?siape=1314342) | [Ana Victória](https://github.com/navicg), [Artur Mendonça](https://github.com/ArtyMend07), [Gabriel Lopes](https://github.com/BrzGab), [João Marcos](https://github.com/JJOAOMARCOSS), [Lucas Mendonça](https://github.com/lucasarruda9), [Luiza da Silva Pugas](https://github.com/Luizaxx), [Karoline Luz](https://github.com/KarolineLuz) | <div><img src="https://raw.githubusercontent.com/Requisitos-de-Software/2025.1-e-GDF/refs/heads/docs/entrega-1/docs/assets/lista-1/insp%2Brich.png" width="100px"><br></div> | <input type="checkbox" checked> Conforme |
| 2 | Todos os 5 componentes de um "Rich Picture" estão presentes no artefato apresentado pelo grupo? | [André Barros de Sales](https://sigaa.unb.br/sigaa/public/docente/portal.jsf?siape=1314342) | [Ana Victória](https://github.com/navicg), [Artur Mendonça](https://github.com/ArtyMend07), [Gabriel Lopes](https://github.com/BrzGab), [João Marcos](https://github.com/JJOAOMARCOSS), [Lucas Mendonça](https://github.com/lucasarruda9), [Luiza da Silva Pugas](https://github.com/Luizaxx), [Karoline Luz](https://github.com/KarolineLuz) | <div><img src="https://raw.githubusercontent.com/Requisitos-de-Software/2025.1-e-GDF/refs/heads/docs/entrega-1/docs/assets/lista-1/insp%2Brich.png" width="100px"><br></div> | <input type="checkbox" checked> Conforme |
| 3 | Cada integrante do grupo elaborou pelo menos 1 item de conteúdo da disciplina com referência bibliográfica da fonte e foto do texto de referência? | [André Barros de Sales](https://sigaa.unb.br/sigaa/public/docente/portal.jsf?siape=1314342) | [Ana Victória](https://github.com/navicg), [Artur Mendonça](https://github.com/ArtyMend07), [Gabriel Lopes](https://github.com/BrzGab), [João Marcos](https://github.com/JJOAOMARCOSS), [Lucas Mendonça](https://github.com/lucasarruda9), [Luiza da Silva Pugas](https://github.com/Luizaxx), [Karoline Luz](https://github.com/KarolineLuz) | <div><img src="https://raw.githubusercontent.com/Requisitos-de-Software/2025.1-e-GDF/refs/heads/docs/entrega-1/docs/assets/lista-1/insp%2Brich.png" width="100px"><br></div> | <input type="checkbox" checked> Conforme |

<font size="3"><p style="text-align: center">Elaborado por: [Ana Victória](https://github.com/navicg), [Artur Mendonça](https://github.com/ArtyMend07), [Gabriel Lopes](https://github.com/BrzGab), [João Marcos](https://github.com/JJOAOMARCOSS), [Lucas Mendonça](https://github.com/lucasarruda9), [Luiza da Silva Pugas](https://github.com/Luizaxx) e [Karoline Luz](https://github.com/KarolineLuz).</p></font>

---

## Link da Reunião | Inspeção do nosso próprio grupo

<p style="text-align: center">
  <iframe width="560" height="315" src="https://youtube.com/embed/wj3qd57xQkE" title="YouTube video player" frameborder="0" allow="accelerometer; autoplay; clipboard-write; encrypted-media; gyroscope; picture-in-picture; web-share" allowfullscreen></iframe>
</p>

A gravação da reunião está disponível em: [Link](https://youtu.be/wj3qd57xQkE)

## Referências 

- Lista de verificação elaborada pelo grupo para avaliar todos os artefatos da Entrega 4 do projeto. Disponível em: [Lista de verificação](../verificacao/grupo/entrega01/entrega01grupo+1.md).


## Histórico de Versões

| Versão | Descrição | Autor(es) | Data | Revisor(es) | Data de revisão |
|--------|-----------|-----------|------|-------------|-----------------|
| 1.0 | Criando a inspeção 1 do grupo +1 | [João Marcos Moraes](https://github.com/JJOAOMARCOSS) e [Karoline Luz](https://github.com/KarolineLuz) | 21/06/2025 | [Luiza da Silva Pugas](https://github.com/Luizaxx) | 21/06/2025 |
| 1.1 | Adicionando vídeo da inspeção 1 do grupo +1 | [Artur Mendonça](https://github.com/ArtyMend07)  | 22/06/2025 |  [Gabriel Lopes](https://github.com/GabrielLopes0) | 22/06/2025 |
| 1.2 | Arrumando a primeira tabela com base na revisão do professor | [João Marcos Moraes](https://github.com/JJOAOMARCOSS) | 27/06/2025 | [Luiza da Silva Pugas](https://github.com/Luizaxx) | 27/06/2025 |