# Inspeção do Grupo + 1: Entrega 5

## Informações do Grupo:

- **Grupo 9**: [GDF-Saude](https://github.com/Requisitos-de-Software/2025.1-GDF-Saude)
- **Data**: 09/06/2025
- **Local**: Microsoft Teams

## Introdução

A inspeção constitui uma fase essencial no ciclo de desenvolvimento de projetos. Nesta etapa, os artefatos produzidos são minuciosamente analisados para garantir que atendam aos requisitos especificados. Este documento apresenta o planejamento da inspeção dos artefatos desenvolvidos pelo Grupo 9 durante a Etapa 5.

## Objetivos

Este documento tem como finalidade verificar se os artefatos produzidos na Etapa 5 pelo Grupo 9 contêm todos os elementos necessários e seguem o padrão exigido.

## Participantes

- Ana Victória Guedes da Costa
- Artur Mendonça Arruda
- Gabriel Lopes de Amorim
- Joao Marcos Moraes De Andrade
- Karoline Luz da Conceição
- Lucas Mendonça Arruda
- Luiza da Silva Pugas



## Lista de Inspeção - Baseada no plano de ensino 


<p align="center"> Tabela 1 - Lista de Inspeção Baseada no Plano de Ensino </p>

| ID  | Item de Verificação | Autor | Revisores | Evidência | Conforme / Não Conforme / Incompleto |
|-----|---------------------|--------|-----------|-----------|----------|
| 1 | Referências e bibliografia estão incluídas nos artefatos? - Citação correta de fontes utilizadas para fundamentar o projeto e seus artefatos. | [André Barros de Sales](https://sigaa.unb.br/sigaa/public/docente/portal.jsf?siape=1314342) | [Ana Victória](https://github.com/navicg), [Artur Mendonça](https://github.com/ArtyMend07), [Gabriel Lopes](https://github.com/BrzGab), [João Marcos](https://github.com/JJOAOMARCOSS), [Lucas Mendonça](https://github.com/lucasarruda9), [Luiza da Silva Pugas](https://github.com/Luizaxx) e [Karoline Luz](https://github.com/KarolineLuz) | <div><img src="https://raw.githubusercontent.com/Requisitos-de-Software/2025.1-e-GDF/refs/heads/docs/inspecao_grupo9/docs/assets/inspecao4_grupo%2B1/item2_tecnico.png"><br> | <input type="checkbox" checked> |
| 2 | Tabelas e imagens possuem legenda e fonte, e são citadas no texto? - Elementos visuais devidamente legendados, com fontes citadas e contextualizadas no texto. | [André Barros de Sales](https://sigaa.unb.br/sigaa/public/docente/portal.jsf?siape=1314342) | [Ana Victória](https://github.com/navicg), [Artur Mendonça](https://github.com/ArtyMend07), [Gabriel Lopes](https://github.com/BrzGab), [João Marcos](https://github.com/JJOAOMARCOSS), [Lucas Mendonça](https://github.com/lucasarruda9), [Luiza da Silva Pugas](https://github.com/Luizaxx) e [Karoline Luz](https://github.com/KarolineLuz) | <div><img src="https://raw.githubusercontent.com/Requisitos-de-Software/2025.1-e-GDF/refs/heads/docs/inspecao_grupo9/docs/assets/inspecao4_grupo%2B1/item3_tecnico.png"><br> | <input type="checkbox" checked> |
| 3 | Existe introdução explicando os artefatos desenvolvidos? - Texto introdutório explicando a função e o conteúdo dos artefatos apresentados. | [André Barros de Sales](https://sigaa.unb.br/sigaa/public/docente/portal.jsf?siape=1314342) | [Ana Victória](https://github.com/navicg), [Artur Mendonça](https://github.com/ArtyMend07), [Gabriel Lopes](https://github.com/BrzGab), [João Marcos](https://github.com/JJOAOMARCOSS), [Lucas Mendonça](https://github.com/lucasarruda9), [Luiza da Silva Pugas](https://github.com/Luizaxx) e [Karoline Luz](https://github.com/KarolineLuz) | <div><img src="https://raw.githubusercontent.com/Requisitos-de-Software/2025.1-e-GDF/refs/heads/docs/inspecao_grupo9/docs/assets/inspecao4_grupo%2B1/item4_tecnico.png"><br> | <input type="checkbox" checked> |
| 4 | O cronograma executado possui responsáveis e datas? - Planejamento real com datas e responsáveis, refletindo o que foi efetivamente feito. | [André Barros de Sales](https://sigaa.unb.br/sigaa/public/docente/portal.jsf?siape=1314342) | [Ana Victória](https://github.com/navicg), [Artur Mendonça](https://github.com/ArtyMend07), [Gabriel Lopes](https://github.com/BrzGab), [João Marcos](https://github.com/JJOAOMARCOSS), [Lucas Mendonça](https://github.com/lucasarruda9), [Luiza da Silva Pugas](https://github.com/Luizaxx) e [Karoline Luz](https://github.com/KarolineLuz) | <div><img src="https://raw.githubusercontent.com/Requisitos-de-Software/2025.1-e-GDF/refs/heads/docs/inspecao_grupo9/docs/assets/inspecao4_grupo%2B1/item5_tecnico.png"><br> | <input type="checkbox" checked> |
| 5 | As atas de reunião contêm data, horário, participantes e objetivos? - Documentos com registro formal das reuniões, contendo data, hora, participantes e objetivos. | [André Barros de Sales](https://sigaa.unb.br/sigaa/public/docente/portal.jsf?siape=1314342) | [Ana Victória](https://github.com/navicg), [Artur Mendonça](https://github.com/ArtyMend07), [Gabriel Lopes](https://github.com/BrzGab), [João Marcos](https://github.com/JJOAOMARCOSS), [Lucas Mendonça](https://github.com/lucasarruda9), [Luiza da Silva Pugas](https://github.com/Luizaxx) e [Karoline Luz](https://github.com/KarolineLuz) | <div><img src="https://raw.githubusercontent.com/Requisitos-de-Software/2025.1-e-GDF/refs/heads/docs/inspecao_grupo9/docs/assets/inspecao4_grupo%2B1/item6_tecnico.png"><br> | <input type="checkbox" checked> |
| 6 | As gravações de reuniões foram salvas? - Arquivos de vídeo das reuniões, armazenados para consulta futura. | [André Barros de Sales](https://sigaa.unb.br/sigaa/public/docente/portal.jsf?siape=1314342) | [Ana Victória](https://github.com/navicg), [Artur Mendonça](https://github.com/ArtyMend07), [Gabriel Lopes](https://github.com/BrzGab), [João Marcos](https://github.com/JJOAOMARCOSS), [Lucas Mendonça](https://github.com/lucasarruda9), [Luiza da Silva Pugas](https://github.com/Luizaxx) e [Karoline Luz](https://github.com/KarolineLuz) | <div><img src="https://raw.githubusercontent.com/Requisitos-de-Software/2025.1-e-GDF/refs/heads/docs/inspecao_grupo9/docs/assets/inspecao4_grupo%2B1/item7_tecnico.png"><br> | <input type="checkbox" checked> |
| 7 | As apresentações no YouTube estão configuradas como "não listado"? - Garantia de que os vídeos estão acessíveis apenas para quem tiver o link, respeitando a privacidade. | [André Barros de Sales](https://sigaa.unb.br/sigaa/public/docente/portal.jsf?siape=1314342) | [Ana Victória](https://github.com/navicg), [Artur Mendonça](https://github.com/ArtyMend07), [Gabriel Lopes](https://github.com/BrzGab), [João Marcos](https://github.com/JJOAOMARCOSS), [Lucas Mendonça](https://github.com/lucasarruda9), [Luiza da Silva Pugas](https://github.com/Luizaxx) e [Karoline Luz](https://github.com/KarolineLuz) | <div><img src="https://raw.githubusercontent.com/Requisitos-de-Software/2025.1-e-GDF/refs/heads/docs/inspecao_grupo9/docs/assets/inspecao4_grupo%2B1/item8_tecnico.png"><br> | <input type="checkbox" checked> |


<font size="3"><p style="text-align: center"> Elaborado pelo(a) autor(a): [Luiza da Silva Pugas](https://github.com/Luizaxx), 2025)</p></font>

## Lista de Inspeção - Backward From 


<p align="center"> Tabela 2 - Lista de Inspeção - Backward From  </p>

| ID  | Item de Verificação                                                                                   | Autor                                                                 | Revisores                                                                                                                                                       | Evidência                                                                                                                                                                                                                                      | Conforme / Não Conforme / Incompleto                      |
|-----|--------------------------------------------------------------------------------------------------------|------------------------------------------------------------------------|------------------------------------------------------------------------------------------------------------------------------------------------------------------|------------------------------------------------------------------------------------------------------------------------------------------------------------------------------------------------------------------------------------------------|--------------------------------|
| 1   | O requisito possui referência clara à sua origem (documento, stakeholder, etc.)?                      | [Gabriel Lopes](https://github.com/BrzGab) e [Artur Mendonça](https://github.com/ArtyMend07) | [Ana Victória](https://github.com/navicg), [Artur Mendonça](https://github.com/ArtyMend07), [Gabriel Lopes](https://github.com/BrzGab), [João Marcos](https://github.com/JJOAOMARCOSS), [Lucas Mendonça](https://github.com/lucasarruda9), [Luiza da Silva Pugas](https://github.com/Luizaxx) e [Karoline Luz](https://github.com/KarolineLuz) |  <div><img src="https://raw.githubusercontent.com/Requisitos-de-Software/2025.1-e-GDF/refs/heads/docs/insp-grupo%2B1-matriz/docs/assets/insp5%2B1-matriz/bc_1.png"><br>  | <input type="checkbox" checked> |
| 2   | O racional para existência do requisito está documentado?                                             | [Gabriel Lopes](https://github.com/BrzGab) e [Artur Mendonça](https://github.com/ArtyMend07) | [Ana Victória](https://github.com/navicg), [Artur Mendonça](https://github.com/ArtyMend07), [Gabriel Lopes](https://github.com/BrzGab), [João Marcos](https://github.com/JJOAOMARCOSS), [Lucas Mendonça](https://github.com/lucasarruda9), [Luiza da Silva Pugas](https://github.com/Luizaxx) e [Karoline Luz](https://github.com/KarolineLuz) | <div><img src="https://raw.githubusercontent.com/Requisitos-de-Software/2025.1-e-GDF/refs/heads/docs/insp-grupo%2B1-matriz/docs/assets/insp5%2B1-matriz/bc_1.png"><br>  | <input type="checkbox" checked> |
| 3   | Existe uma ligação explícita com documentos de negócio ou elicitação?                                | [Gabriel Lopes](https://github.com/BrzGab) e [Artur Mendonça](https://github.com/ArtyMend07) | [Ana Victória](https://github.com/navicg), [Artur Mendonça](https://github.com/ArtyMend07), [Gabriel Lopes](https://github.com/BrzGab), [João Marcos](https://github.com/JJOAOMARCOSS), [Lucas Mendonça](https://github.com/lucasarruda9), [Luiza da Silva Pugas](https://github.com/Luizaxx) e [Karoline Luz](https://github.com/KarolineLuz) | <div><img src="https://raw.githubusercontent.com/Requisitos-de-Software/2025.1-e-GDF/refs/heads/docs/insp-grupo%2B1-matriz/docs/assets/insp5%2B1-matriz/bc_1.png"><br>  | <input type="checkbox" checked> |
| 4   | O requisito foi validado com o stakeholder que o originou?                                            | [Gabriel Lopes](https://github.com/BrzGab) e [Artur Mendonça](https://github.com/ArtyMend07) | [Ana Victória](https://github.com/navicg), [Artur Mendonça](https://github.com/ArtyMend07), [Gabriel Lopes](https://github.com/BrzGab), [João Marcos](https://github.com/JJOAOMARCOSS), [Lucas Mendonça](https://github.com/lucasarruda9), [Luiza da Silva Pugas](https://github.com/Luizaxx) e [Karoline Luz](https://github.com/KarolineLuz) | <div><img src="https://raw.githubusercontent.com/Requisitos-de-Software/2025.1-e-GDF/refs/heads/docs/insp-grupo%2B1-matriz/docs/assets/insp5%2B1-matriz/bc_1.png"><br>  | <input type="checkbox"> |
| 5   | Está registrada a data e a versão da origem do requisito?                                             | [Gabriel Lopes](https://github.com/BrzGab) e [Artur Mendonça](https://github.com/ArtyMend07) | [Ana Victória](https://github.com/navicg), [Artur Mendonça](https://github.com/ArtyMend07), [Gabriel Lopes](https://github.com/BrzGab), [João Marcos](https://github.com/JJOAOMARCOSS), [Lucas Mendonça](https://github.com/lucasarruda9), [Luiza da Silva Pugas](https://github.com/Luizaxx) e [Karoline Luz](https://github.com/KarolineLuz) | <div><img src="https://raw.githubusercontent.com/Requisitos-de-Software/2025.1-e-GDF/refs/heads/docs/insp-grupo%2B1-matriz/docs/assets/insp5%2B1-matriz/bc_1.png"><br>  | <input type="checkbox"> |
| 6   | A fonte do requisito é rastreável em caso de alteração posterior?                                     | [Gabriel Lopes](https://github.com/BrzGab) e [Artur Mendonça](https://github.com/ArtyMend07) | [Ana Victória](https://github.com/navicg), [Artur Mendonça](https://github.com/ArtyMend07), [Gabriel Lopes](https://github.com/BrzGab), [João Marcos](https://github.com/JJOAOMARCOSS), [Lucas Mendonça](https://github.com/lucasarruda9), [Luiza da Silva Pugas](https://github.com/Luizaxx) e [Karoline Luz](https://github.com/KarolineLuz) | <div><img src="https://raw.githubusercontent.com/Requisitos-de-Software/2025.1-e-GDF/refs/heads/docs/insp-grupo%2B1-matriz/docs/assets/insp5%2B1-matriz/bc_2.png"><br> | <input type="checkbox" checked> |
| 7   | O requisito está associado a objetivos organizacionais ou estratégias?                                | [Gabriel Lopes](https://github.com/BrzGab) e [Artur Mendonça](https://github.com/ArtyMend07) | [Ana Victória](https://github.com/navicg), [Artur Mendonça](https://github.com/ArtyMend07), [Gabriel Lopes](https://github.com/BrzGab), [João Marcos](https://github.com/JJOAOMARCOSS), [Lucas Mendonça](https://github.com/lucasarruda9), [Luiza da Silva Pugas](https://github.com/Luizaxx) e [Karoline Luz](https://github.com/KarolineLuz) | <div><img src="https://raw.githubusercontent.com/Requisitos-de-Software/2025.1-e-GDF/refs/heads/docs/insp-grupo%2B1-matriz/docs/assets/insp5%2B1-matriz/bc_1.png"><br>  | <input type="checkbox"> |
| 8   | Existe histórico de modificações no requisito desde sua origem?                                       | [Gabriel Lopes](https://github.com/BrzGab) e [Artur Mendonça](https://github.com/ArtyMend07) | [Ana Victória](https://github.com/navicg), [Artur Mendonça](https://github.com/ArtyMend07), [Gabriel Lopes](https://github.com/BrzGab), [João Marcos](https://github.com/JJOAOMARCOSS), [Lucas Mendonça](https://github.com/lucasarruda9), [Luiza da Silva Pugas](https://github.com/Luizaxx) e [Karoline Luz](https://github.com/KarolineLuz) | <div><img src="https://raw.githubusercontent.com/Requisitos-de-Software/2025.1-e-GDF/refs/heads/docs/insp-grupo%2B1-matriz/docs/assets/insp5%2B1-matriz/bc_1.png"><br>  | <input type="checkbox" checked> |
| 9   | O requisito foi mapeado corretamente em ferramentas como matrizes de rastreabilidade?                 | [Gabriel Lopes](https://github.com/BrzGab) e [Artur Mendonça](https://github.com/ArtyMend07) | [Ana Victória](https://github.com/navicg), [Artur Mendonça](https://github.com/ArtyMend07), [Gabriel Lopes](https://github.com/BrzGab), [João Marcos](https://github.com/JJOAOMARCOSS), [Lucas Mendonça](https://github.com/lucasarruda9), [Luiza da Silva Pugas](https://github.com/Luizaxx) e [Karoline Luz](https://github.com/KarolineLuz) | <div><img src="https://raw.githubusercontent.com/Requisitos-de-Software/2025.1-e-GDF/refs/heads/docs/insp-grupo%2B1-matriz/docs/assets/insp5%2B1-matriz/ba_6.png"><br>  | <input type="checkbox" checked> |
| 10  | A fonte do requisito é compreendida por todos os envolvidos no projeto?                               | [Gabriel Lopes](https://github.com/BrzGab) e [Artur Mendonça](https://github.com/ArtyMend07) | [Ana Victória](https://github.com/navicg), [Artur Mendonça](https://github.com/ArtyMend07), [Gabriel Lopes](https://github.com/BrzGab), [João Marcos](https://github.com/JJOAOMARCOSS), [Lucas Mendonça](https://github.com/lucasarruda9), [Luiza da Silva Pugas](https://github.com/Luizaxx) e [Karoline Luz](https://github.com/KarolineLuz) | <div><img src="https://raw.githubusercontent.com/Requisitos-de-Software/2025.1-e-GDF/refs/heads/docs/insp-grupo%2B1-matriz/docs/assets/insp5%2B1-matriz/bc_1.png"><br>  | <input type="checkbox" checked> |

<font size="3"><p style="text-align: center"> Elaborado pelos(as) autores(as): ([Gabriel Lopes](https://github.com/BrzGab) e [Artur Mendonça](https://github.com/ArtyMend07), 2025).</p></font>




## Lista de Inspeção - Fordward From 


<p align="center"> Tabela 3 - Lista de Inspeção - Fordward From  </p>


| ID  | Item de Verificação | Autor | Revisores | Evidência | Conforme / Não Conforme / Incompleto |
|-----|-----------------------|--------|-----------|-----------|----------|
| 1 | O requisito está ligado a pelo menos um artefato de design ou implementação? | [Karoline Luz](https://github.com/KarolineLuz) e [Ana Victória](https://github.com/navicg) | [Ana Victória](https://github.com/navicg), [Artur Mendonça](https://github.com/ArtyMend07), [Gabriel Lopes](https://github.com/BrzGab), [João Marcos](https://github.com/JJOAOMARCOSS), [Lucas Mendonça](https://github.com/lucasarruda9), [Luiza da Silva Pugas](https://github.com/Luizaxx) e [Karoline Luz](https://github.com/KarolineLuz) |<div><img src="https://raw.githubusercontent.com/Requisitos-de-Software/2025.1-e-GDF/refs/heads/docs/insp-grupo%2B1-matriz/docs/assets/insp5%2B1-matriz/ff1.png"><br>  | <input type="checkbox" checked>  | <input type="checkbox" checked> |
| 2 | Existe um ou mais casos de uso, cenários ou diagramas associados ao requisito? | [Karoline Luz](https://github.com/KarolineLuz) e [Ana Victória](https://github.com/navicg) | [Ana Victória](https://github.com/navicg), [Artur Mendonça](https://github.com/ArtyMend07), [Gabriel Lopes](https://github.com/BrzGab), [João Marcos](https://github.com/JJOAOMARCOSS), [Lucas Mendonça](https://github.com/lucasarruda9), [Luiza da Silva Pugas](https://github.com/Luizaxx) e [Karoline Luz](https://github.com/KarolineLuz) | <div><img src="https://raw.githubusercontent.com/Requisitos-de-Software/2025.1-e-GDF/refs/heads/docs/insp-grupo%2B1-matriz/docs/assets/insp5%2B1-matriz/ff2.png"><br> | <input type="checkbox" checked> |
| 3 | Há código-fonte ou protótipos associados diretamente ao requisito? | [Karoline Luz](https://github.com/KarolineLuz) e [Ana Victória](https://github.com/navicg) | [Ana Victória](https://github.com/navicg), [Artur Mendonça](https://github.com/ArtyMend07), [Gabriel Lopes](https://github.com/BrzGab), [João Marcos](https://github.com/JJOAOMARCOSS), [Lucas Mendonça](https://github.com/lucasarruda9), [Luiza da Silva Pugas](https://github.com/Luizaxx) e [Karoline Luz](https://github.com/KarolineLuz) | <div><img src="https://raw.githubusercontent.com/Requisitos-de-Software/2025.1-e-GDF/refs/heads/docs/insp-grupo%2B1-matriz/docs/assets/insp5%2B1-matriz/ff3.png"><br>  | <input type="checkbox" checked> |
| 4 | O requisito está alocado em alguma sprint ou iteração de desenvolvimento? | [Karoline Luz](https://github.com/KarolineLuz) e [Ana Victória](https://github.com/navicg) | [Ana Victória](https://github.com/navicg), [Artur Mendonça](https://github.com/ArtyMend07), [Gabriel Lopes](https://github.com/BrzGab), [João Marcos](https://github.com/JJOAOMARCOSS), [Lucas Mendonça](https://github.com/lucasarruda9), [Luiza da Silva Pugas](https://github.com/Luizaxx) e [Karoline Luz](https://github.com/KarolineLuz) | | <input type="checkbox"> |
| 5 | Foram definidos e vinculados casos de teste para validar o requisito? | [Karoline Luz](https://github.com/KarolineLuz) e [Ana Victória](https://github.com/navicg) | [Ana Victória](https://github.com/navicg), [Artur Mendonça](https://github.com/ArtyMend07), [Gabriel Lopes](https://github.com/BrzGab), [João Marcos](https://github.com/JJOAOMARCOSS), [Lucas Mendonça](https://github.com/lucasarruda9), [Luiza da Silva Pugas](https://github.com/Luizaxx) e [Karoline Luz](https://github.com/KarolineLuz) | <div><img src="https://raw.githubusercontent.com/Requisitos-de-Software/2025.1-e-GDF/refs/heads/docs/insp-grupo%2B1-matriz/docs/assets/insp5%2B1-matriz/ff5.png"><br>  | <input type="checkbox"> |
| 6 | Alterações no requisito foram refletidas nos artefatos derivados? | [Karoline Luz](https://github.com/KarolineLuz) e [Ana Victória](https://github.com/navicg) | [Ana Victória](https://github.com/navicg), [Artur Mendonça](https://github.com/ArtyMend07), [Gabriel Lopes](https://github.com/BrzGab), [João Marcos](https://github.com/JJOAOMARCOSS), [Lucas Mendonça](https://github.com/lucasarruda9), [Luiza da Silva Pugas](https://github.com/Luizaxx) e [Karoline Luz](https://github.com/KarolineLuz) |<div><img src="https://raw.githubusercontent.com/Requisitos-de-Software/2025.1-e-GDF/refs/heads/docs/insp-grupo%2B1-matriz/docs/assets/insp5%2B1-matriz/ff6.png"><br>  | <input type="checkbox" checked> |
| 7 | O requisito está contemplado na documentação técnica do sistema? | [Karoline Luz](https://github.com/KarolineLuz) e [Ana Victória](https://github.com/navicg) | [Ana Victória](https://github.com/navicg), [Artur Mendonça](https://github.com/ArtyMend07), [Gabriel Lopes](https://github.com/BrzGab), [João Marcos](https://github.com/JJOAOMARCOSS), [Lucas Mendonça](https://github.com/lucasarruda9), [Luiza da Silva Pugas](https://github.com/Luizaxx) e [Karoline Luz](https://github.com/KarolineLuz) | <div><img src="https://raw.githubusercontent.com/Requisitos-de-Software/2025.1-e-GDF/refs/heads/docs/insp-grupo%2B1-matriz/docs/assets/insp5%2B1-matriz/ff7.png"><br>  | <input type="checkbox" checked> |
| 8 | Existe histórico da evolução do requisito até sua implementação? | [Karoline Luz](https://github.com/KarolineLuz) e [Ana Victória](https://github.com/navicg) | [Ana Victória](https://github.com/navicg), [Artur Mendonça](https://github.com/ArtyMend07), [Gabriel Lopes](https://github.com/BrzGab), [João Marcos](https://github.com/JJOAOMARCOSS), [Lucas Mendonça](https://github.com/lucasarruda9), [Luiza da Silva Pugas](https://github.com/Luizaxx) e [Karoline Luz](https://github.com/KarolineLuz) |<div><img src="https://raw.githubusercontent.com/Requisitos-de-Software/2025.1-e-GDF/refs/heads/docs/insp-grupo%2B1-matriz/docs/assets/insp5%2B1-matriz/ff8.png"><br>   | <input type="checkbox"> |
| 9 | Os desenvolvedores responsáveis foram claramente associados ao requisito? | [Karoline Luz](https://github.com/KarolineLuz) e [Ana Victória](https://github.com/navicg) | [Ana Victória](https://github.com/navicg), [Artur Mendonça](https://github.com/ArtyMend07), [Gabriel Lopes](https://github.com/BrzGab), [João Marcos](https://github.com/JJOAOMARCOSS), [Lucas Mendonça](https://github.com/lucasarruda9), [Luiza da Silva Pugas](https://github.com/Luizaxx) e [Karoline Luz](https://github.com/KarolineLuz) | <div><img src="https://raw.githubusercontent.com/Requisitos-de-Software/2025.1-e-GDF/refs/heads/docs/insp-grupo%2B1-matriz/docs/assets/insp5%2B1-matriz/ff9.png"><br> | <input type="checkbox" checked> |
| 10 | O requisito contribui para rastreabilidade da qualidade e validação do sistema? | [Karoline Luz](https://github.com/KarolineLuz) e [Ana Victória](https://github.com/navicg) | [Ana Victória](https://github.com/navicg), [Artur Mendonça](https://github.com/ArtyMend07), [Gabriel Lopes](https://github.com/BrzGab), [João Marcos](https://github.com/JJOAOMARCOSS), [Lucas Mendonça](https://github.com/lucasarruda9), [Luiza da Silva Pugas](https://github.com/Luizaxx) e [Karoline Luz](https://github.com/KarolineLuz) | <div><img src="https://raw.githubusercontent.com/Requisitos-de-Software/2025.1-e-GDF/refs/heads/docs/insp-grupo%2B1-matriz/docs/assets/insp5%2B1-matriz/ff10.png"><br>  | <input type="checkbox" checked> |

<font size="3"><p style="text-align: center"> Elaborado pelos(as) autores(as): ([Karoline Luz](https://github.com/KarolineLuz) e [Ana Victória](https://github.com/navicg), 2025)</p></font>


## Lista de Inspeção - Matriz de Rastreabilidade


<p align="center"> Tabela 4 - Lista de Inspeção - Matriz de Rastreabilidade  </p>


| ID  | Item de Verificação | Autor | Revisores | Evidência | Conforme / Não Conforme / Incompleto |
|-----|-----------------------|--------|-----------|-----------|----------|
| 1 | Todos os requisitos estão contemplados na matriz de rastreabilidade? | [João Marcos Moraes](https://github.com/JJOAOMARCOSS), [Luiza da Silva Pugas](https://github.com/Luizaxx) e [Lucas Mendonça](https://github.com/lucasarruda9) | [Ana Victória](https://github.com/navicg), [Artur Mendonça](https://github.com/ArtyMend07), [Gabriel Lopes](https://github.com/BrzGab), [João Marcos](https://github.com/JJOAOMARCOSS), [Lucas Mendonça](https://github.com/lucasarruda9), [Luiza da Silva Pugas](https://github.com/Luizaxx) e [Karoline Luz](https://github.com/KarolineLuz) | <div><img src="https://raw.githubusercontent.com/Requisitos-de-Software/2025.1-e-GDF/refs/heads/docs/insp-grupo%2B1-matriz/docs/assets/insp5%2B1-matriz/mt-q1-q3-q4-q5-q7-q8-q9.png"><br> | <input type="checkbox" checked> |
| 2 | A matriz cobre tanto requisitos funcionais quanto não funcionais? | [João Marcos Moraes](https://github.com/JJOAOMARCOSS), [Luiza da Silva Pugas](https://github.com/Luizaxx) e [Lucas Mendonça](https://github.com/lucasarruda9) | [Ana Victória](https://github.com/navicg), [Artur Mendonça](https://github.com/ArtyMend07), [Gabriel Lopes](https://github.com/BrzGab), [João Marcos](https://github.com/JJOAOMARCOSS), [Lucas Mendonça](https://github.com/lucasarruda9), [Luiza da Silva Pugas](https://github.com/Luizaxx) e [Karoline Luz](https://github.com/KarolineLuz) | <div><img src="https://raw.githubusercontent.com/Requisitos-de-Software/2025.1-e-GDF/refs/heads/docs/insp-grupo%2B1-matriz/docs/assets/insp5%2B1-matriz/mt-q2.png"><br> | <input type="checkbox" checked> |
| 3 | Os elementos relacionados na matriz estão corretamente identificados? | [João Marcos Moraes](https://github.com/JJOAOMARCOSS), [Luiza da Silva Pugas](https://github.com/Luizaxx) e [Lucas Mendonça](https://github.com/lucasarruda9) | [Ana Victória](https://github.com/navicg), [Artur Mendonça](https://github.com/ArtyMend07), [Gabriel Lopes](https://github.com/BrzGab), [João Marcos](https://github.com/JJOAOMARCOSS), [Lucas Mendonça](https://github.com/lucasarruda9), [Luiza da Silva Pugas](https://github.com/Luizaxx) e [Karoline Luz](https://github.com/KarolineLuz) | <div><img src="https://raw.githubusercontent.com/Requisitos-de-Software/2025.1-e-GDF/refs/heads/docs/insp-grupo%2B1-matriz/docs/assets/insp5%2B1-matriz/mt-q1-q3-q4-q5-q7-q8-q9.png"><br> | <input type="checkbox" checked> |
| 4 | A matriz está atualizada com as últimas alterações dos requisitos? | [João Marcos Moraes](https://github.com/JJOAOMARCOSS), [Luiza da Silva Pugas](https://github.com/Luizaxx) e [Lucas Mendonça](https://github.com/lucasarruda9) | [Ana Victória](https://github.com/navicg), [Artur Mendonça](https://github.com/ArtyMend07), [Gabriel Lopes](https://github.com/BrzGab), [João Marcos](https://github.com/JJOAOMARCOSS), [Lucas Mendonça](https://github.com/lucasarruda9), [Luiza da Silva Pugas](https://github.com/Luizaxx) e [Karoline Luz](https://github.com/KarolineLuz) | <div><img src="https://raw.githubusercontent.com/Requisitos-de-Software/2025.1-e-GDF/refs/heads/docs/insp-grupo%2B1-matriz/docs/assets/insp5%2B1-matriz/mt-q1-q3-q4-q5-q7-q8-q9.png"><br> | <input type="checkbox" checked> |
| 5 | A matriz permite acompanhar o ciclo de vida completo dos requisitos? | [João Marcos Moraes](https://github.com/JJOAOMARCOSS), [Luiza da Silva Pugas](https://github.com/Luizaxx) e [Lucas Mendonça](https://github.com/lucasarruda9) | [Ana Victória](https://github.com/navicg), [Artur Mendonça](https://github.com/ArtyMend07), [Gabriel Lopes](https://github.com/BrzGab), [João Marcos](https://github.com/JJOAOMARCOSS), [Lucas Mendonça](https://github.com/lucasarruda9), [Luiza da Silva Pugas](https://github.com/Luizaxx) e [Karoline Luz](https://github.com/KarolineLuz) | <div><img src="https://raw.githubusercontent.com/Requisitos-de-Software/2025.1-e-GDF/refs/heads/docs/insp-grupo%2B1-matriz/docs/assets/insp5%2B1-matriz/mt-q1-q3-q4-q5-q7-q8-q9.png"><br> | <input type="checkbox" checked> |
| 6 | A matriz identifica claramente os responsáveis por cada requisito? | [João Marcos Moraes](https://github.com/JJOAOMARCOSS), [Luiza da Silva Pugas](https://github.com/Luizaxx) e [Lucas Mendonça](https://github.com/lucasarruda9) | [Ana Victória](https://github.com/navicg), [Artur Mendonça](https://github.com/ArtyMend07), [Gabriel Lopes](https://github.com/BrzGab), [João Marcos](https://github.com/JJOAOMARCOSS), [Lucas Mendonça](https://github.com/lucasarruda9), [Luiza da Silva Pugas](https://github.com/Luizaxx) e [Karoline Luz](https://github.com/KarolineLuz) | <div><img src="https://raw.githubusercontent.com/Requisitos-de-Software/2025.1-e-GDF/refs/heads/docs/insp-grupo%2B1-matriz/docs/assets/insp5%2B1-matriz/mt-q6.png"><br> | <input type="checkbox" checked> |
| 7 | A matriz possui links ou referências diretas aos artefatos relacionados? | [João Marcos Moraes](https://github.com/JJOAOMARCOSS), [Luiza da Silva Pugas](https://github.com/Luizaxx) e [Lucas Mendonça](https://github.com/lucasarruda9) | [Ana Victória](https://github.com/navicg), [Artur Mendonça](https://github.com/ArtyMend07), [Gabriel Lopes](https://github.com/BrzGab), [João Marcos](https://github.com/JJOAOMARCOSS), [Lucas Mendonça](https://github.com/lucasarruda9), [Luiza da Silva Pugas](https://github.com/Luizaxx) e [Karoline Luz](https://github.com/KarolineLuz) | <div><img src="https://raw.githubusercontent.com/Requisitos-de-Software/2025.1-e-GDF/refs/heads/docs/insp-grupo%2B1-matriz/docs/assets/insp5%2B1-matriz/mt-q1-q3-q4-q5-q7-q8-q9.png"><br> | <input type="checkbox" checked> |
| 8 | A matriz é de fácil interpretação por todos os envolvidos no projeto? | [João Marcos Moraes](https://github.com/JJOAOMARCOSS), [Luiza da Silva Pugas](https://github.com/Luizaxx) e [Lucas Mendonça](https://github.com/lucasarruda9) | [Ana Victória](https://github.com/navicg), [Artur Mendonça](https://github.com/ArtyMend07), [Gabriel Lopes](https://github.com/BrzGab), [João Marcos](https://github.com/JJOAOMARCOSS), [Lucas Mendonça](https://github.com/lucasarruda9), [Luiza da Silva Pugas](https://github.com/Luizaxx) e [Karoline Luz](https://github.com/KarolineLuz) | <div><img src="https://raw.githubusercontent.com/Requisitos-de-Software/2025.1-e-GDF/refs/heads/docs/insp-grupo%2B1-matriz/docs/assets/insp5%2B1-matriz/mt-q1-q3-q4-q5-q7-q8-q9.png"><br> | <input type="checkbox" checked> |
| 9 | A matriz evidencia os requisitos que ainda não foram implementados? | [João Marcos Moraes](https://github.com/JJOAOMARCOSS), [Luiza da Silva Pugas](https://github.com/Luizaxx) e [Lucas Mendonça](https://github.com/lucasarruda9) | [Ana Victória](https://github.com/navicg), [Artur Mendonça](https://github.com/ArtyMend07), [Gabriel Lopes](https://github.com/BrzGab), [João Marcos](https://github.com/JJOAOMARCOSS), [Lucas Mendonça](https://github.com/lucasarruda9), [Luiza da Silva Pugas](https://github.com/Luizaxx) e [Karoline Luz](https://github.com/KarolineLuz) | <div><img src="https://raw.githubusercontent.com/Requisitos-de-Software/2025.1-e-GDF/refs/heads/docs/insp-grupo%2B1-matriz/docs/assets/insp5%2B1-matriz/mt-q1-q3-q4-q5-q7-q8-q9.png"><br> | <input type="checkbox" checked> |
| 10 | A matriz é revisada periodicamente como parte do processo de qualidade? | [João Marcos Moraes](https://github.com/JJOAOMARCOSS), [Luiza da Silva Pugas](https://github.com/Luizaxx) e [Lucas Mendonça](https://github.com/lucasarruda9) | [Ana Victória](https://github.com/navicg), [Artur Mendonça](https://github.com/ArtyMend07), [Gabriel Lopes](https://github.com/BrzGab), [João Marcos](https://github.com/JJOAOMARCOSS), [Lucas Mendonça](https://github.com/lucasarruda9), [Luiza da Silva Pugas](https://github.com/Luizaxx) e [Karoline Luz](https://github.com/KarolineLuz) | <div><img src="https://raw.githubusercontent.com/Requisitos-de-Software/2025.1-e-GDF/refs/heads/docs/insp-grupo%2B1-matriz/docs/assets/insp5%2B1-matriz/mt-q10.png"><br> | <input type="checkbox" checked> |

<font size="3"><p style="text-align: center"> Elaborado pelos(as) autores(as): ([João Marcos Moraes](https://github.com/JJOAOMARCOSS), [Luiza da Silva Pugas](https://github.com/Luizaxx) e [Lucas Mendonça](https://github.com/lucasarruda9), 2025)</p></font>


# Link da Reunião | Inspeção do grupo + 1(GDF-Saúde)

<p style="text-align: center">
  <iframe width="560" height="315" src="https://www.youtube.com/embed/jgNUwiaMLJA" title="YouTube video player" frameborder="0" allow="accelerometer; autoplay; clipboard-write; encrypted-media; gyroscope; picture-in-picture; web-share" allowfullscreen></iframe>
</p>

A gravação da reunião está disponível em: [Link](https://youtu.be/jgNUwiaMLJA)

# Observações sobre o Grupo +1

## Avaliação realizada pelo Grupo 08

Durante a avaliação dos artefatos entregues pelo Grupo +1, observamos algumas inconsistências que podem ser melhoradas:

- Links quebrados.
- Tabelas incompletas.
- Erros de ortografia e palavras fora de ordem.
- Presença de duas tabelas sobrepostas no mesmo espaço, possivelmente devido a um conflito de merge não resolvido, o que ficou visível no GitHub Pages.

## Considerações Finais

No geral, a entrega está bem estruturada e o grupo demonstrou um bom trabalho. As observações acima são apenas pontos de melhoria para futuras entregas.

Parabéns pelo esforço e pela dedicação!

## Referências 

- Lista de verificação elaborada pelo grupo para avaliar todos os artefatos da Entrega 4 do projeto. Disponível em: [Lista de verificação](../verificacao/grupo/entrega06/entrega06grupo+1.md).

## Histórico de Versões
| Versão | Descrição                                                                                          | Autor(es)                                             | Data       | Revisor(es)                                        | Data de revisão |
| ------ | -------------------------------------------------------------------------------------------------- | ----------------------------------------------------- | ---------- | -------------------------------------------------- | --------------- 
| 1.0    | Adicionando tabelas da lista de inspeção da entrega 5 do grupo+1(GDF-Saúde) | [Luiza da Silva Pugas](https://github.com/Luizaxx) | 01/06/2025 | [Karoline Luz](https://github.com/KarolineLuz) | 01/06/2025  |
| 1.1    | Adicionando as Evidência da tabela 1 entrega 5 do grupo+1(GDF-Saúde) | [João Marcos](https://github.com/JJOAOMARCOSS) | 09/06/2025 | [Karoline Luz](https://github.com/KarolineLuz) | 09/06/2025  |
| 1.2    | Adicionando as Evidência da tabela 4 de Matriz de Rastreabilidade entrega 5 do grupo+1(GDF-Saúde) | [João Marcos](https://github.com/JJOAOMARCOSS), [Luiza da Silva Pugas](https://github.com/Luizaxx) e [Lucas Mendonça](https://github.com/lucasarruda9) | 09/06/2025 | [Karoline Luz](https://github.com/KarolineLuz) | 09/06/2025  |
| 1.3    | Adicionando as Evidência da tabela 2 de Backward from entrega 5 do grupo+1(GDF-Saúde) | [Gabriel Lopes](https://github.com/BrzGab) e [Artur Mendonça](https://github.com/ArtyMend07) | 09/06/2025 | [Lucas Mendonça](https://github.com/lucasarruda9) | 09/06/2025  |
| 1.4    | Adicionando imagens  de Foward from entrega 5 do grupo+1(GDF-Saúde) | [Karoline Luz](https://github.com/KarolineLuz) e [Ana Victória](https://github.com/navicg) | 09/06/2025 |[Ana Victória](https://github.com/navicg) | 09/06/2025  |
| 1.5    |  Adicionando as Evidência da tabela 3 de Forward from entrega 5 do grupo+1(GDF-Saúde) | [Karoline Luz](https://github.com/KarolineLuz) e [Ana Victória](https://github.com/navicg) | 09/06/2025 | [Artur Mendonça](https://github.com/ArtyMend07) | 09/06/2025  |
| 1.6    | Adicionando o link do video e Observações sobre o Grupo +1 com base na avaliação do grupo | [João Marcos](https://github.com/JJOAOMARCOSS) | 09/06/2025 | [Luiza da Silva Pugas](https://github.com/Luizaxx) | 09/06/2025  |
